【裁判字號】    97,抗,787
【裁判日期】    970729
【裁判案由】    毒品危害防制條例
【裁判全文】
臺灣高等法院刑事裁定                   97年度抗字第787號
抗  告  人
即  被  告  甲○○
上列抗告人因毒品危害防制條例案件，不服臺灣桃園地方法院
中華民國97年7月4日裁定（97年度審易字第557號），提起抗告
，本院裁定如下：
    主  文
原裁定撤銷，發回台灣桃園地方法院。
    理  由
一、原法裁定以：按協商判決除有刑事訴訟法第455條之4第1項
    第1款：於本院訊問程序終結前，被告撤銷協商合意或檢察
    官撤回協商聲請者；第2款：被告協商之意思非出於自由意
    志者；第4款：被告所犯之罪非第455條之2第1項所定得以聲
    請協商判決者；第6款：被告有其他較重之裁判上一罪之犯
    罪事實者；第7款：法院認應諭知免刑或免訴、不受理者情
    形之一，及違反同條第2項：法院應於協商合意範圍內為判
    決；法院為協商判決所科之刑，以宣告緩刑、2年以下有期
    徒刑、拘役或罰金為限之規定者外，不得上訴；又原審法院
    認為上訴為法律上不應准許，應以裁定駁回之，刑事訴訟法
    第455條之10第1項及同法第362條前段分別定有明文。二本
    件被告於本院審理中自白犯行，經檢察官與被告、指定辯護
    人就被告願受科刑之範圍於審判外進行協商，經當事人雙方
    合意且被告認罪後，由檢察官聲請本院改依協商程序而為判
    決，並陳明：就其持有第一級毒品部分，被告願受科刑範圍
    為有期徒刑6月，如易科罰金，以新臺幣1000元折算1日等語
    ，而本院復就所協商合意向被告確定係出於自由意志（均見
    本院97年5月28日審判筆錄），是本件協商程序並無何違誤
    之處，先予敘明。三再查，本件被告、檢察官並未撤銷協商
    合意或撤回協商之聲請，被告協商之意思亦係出於其自由意
    志，另被告亦無其他較重之裁判上一罪之犯罪事實、或法院
    認應諭知免刑或免訴、不受理之情，被告所犯之罪亦為刑事
    訴訟法第455條之2第1項所定得以聲請協商判決者，協商判
    決判處被告之刑度亦係於協商合意範圍內為之等情，均有本
    院協商程序筆錄在卷可憑。揆諸前開說明，被告前開上訴意
    旨復未敘明何以符合同法第455條之10第1項但書所列得為上
    訴之法定要件，故其上訴自屬違背法律上之程式，應予裁定
    駁回。固非無見。
二、惟查：
  (一)刑事訴訟法第349條規定上訴期間為十日，自送達判決後起
    算。本件被告因毒品危害防制條例案件，經原法院於民國（
    下同）97年5月30日以97年度審易字第557號為判決後，判決
    正本已於同年6月6日送達被告收受，有送達證書一紙在卷可
    查（見原法院卷第43頁）。乃被告嗣後竟於97年 6月24日方
    具狀提起上訴，則其上訴是否尚未逾期，似非無疑。
  (二)次按刑事訴訟法第455條之10第1項規定：依本編所為之科刑
    判決，不得上訴。但有第455條之4第1項第1款、第2款、第4
    款、第6款、第7款所定情形之一，或協商判決違反同條第2
    項之規定者（除有前項所定情形之一者外，法院應不經言詞
    辯論，於協商合意範圍內為判決。法院為協商判決所科之刑
    ，以宣告緩刑、2年以下有期徒刑、拘役或罰金為限），不
    在此限。從而，依認罪協商規定所為之科刑判決，原則上雖
    不得上訴，但有違反第455條之4第第2項「於協商合意範圍
    內為判決」之規定者，仍得提起上訴。查，被告於97年6月
    24日提出之上訴狀，其理由中已詳確陳明：「原審合意協商
    時，被告表明願受科刑之範圍為六個月以下，後收受判決書
    始知判處徒刑六月，似有違當初雙方協商合意判決，足見該
    判決確有刑事訴訟法第455條之4第1項、第2項之情形，實難
    令人甘服」云云。則是否得逕謂「被告前開上訴意旨復未敘
    明何以符合同法第455條之10第1項但書所列得為上訴之法定
    要件，故其上訴自屬違背法律上之程式」？亦非無再予審酌
    之餘地。至於，上訴之理由是否屬實，乃係上訴有無理由之
    另一問題，核與「違背法律上之程式」無關，附此敘明。
  (三)被告之抗告意旨雖未指摘及此，然此為本院應依職權調查之
    事項；原法院裁定既有上揭可議之處，自應由本院將原法院
    裁定撤銷，發回原台灣桃園地方法院以更為適法之處置。
三、據上論斷，依刑事訴訟法第413條，裁定如主文。
中    華    民    國    97    年    7     月    29    日
                  刑事第十庭    審判長法  官 楊炳禎
                                      法  官 朱光仁
                                      法  官 陳博志
以上正本證明與原本無異。
不得再抗告。
                                      書記官 陳嘉文
中    華    民    國    97    年    7     月    30    日


司法院資訊處製作；財團法人民間司法改革基金會備份。
